# 请教下各位，预收账款、合同负债是否确认递延所得税？

提问人：oyyc2018 时间：2023-01-29 16:34:33
就一般企业，预收款期末有余额，这个情况下，什么时候需要确认递延所得税呢？

回答人：chenyiwei
预收账款（或合同负债，下同）的计税基础等于其成本减去日后结转收入时可不再征税的金额。因此，如果预收账款在税务上计入应纳税所得额的时点与会计上结转收入的时点不同，则存在暂时性差异，此时需确认递延所得税。例如，税法上在收到预收款时即将其计入应纳税所得额，相应地后续在会计上确认收入时就不再征税，这样会导致预收账款的账面价值大于计税基础，形成可抵扣暂时性差异。在确保日后转回时有足够多应纳税所得额的前提下，可就此确认递延所得税资产。